<!DOCTYPE html>

<html>
	
	<head>
		<meta http-equiv="Content-Type" content="text/html; charset=utf-8" />
		
		<title>Gruppe 40 Web-prosjekt
		</title>
		
		<link rel="stylesheet" type="text/css" href="style.css" />
		
	</head>
	
	<body>
		<div id="container">
		
		<div id="header">
			<h1>Gruppe 40 Web-prosjekt</h1>
		</div>
		
		<div id="container2">
		
		<div id="menu">
			<h2>Meny</h2>
			<hr>
			<p><a href="index.html">Hovedside</a></p>
			<p><a href="http://www.stud.hio.no/~s169956/prosjekt/index.html">Prosjektside</a></p>
			<hr>
			
			<p>Styringsdokumenter:</p>
			
			<ul>
			
				<li><a href="prosjektbeskrivelse.html">Prosjektbeskrivelse</a></li>
				<li><a href="samarbeid.html">Samarbeidsavtale</a></li>
				<li><a href="ansvar.html">Ansvarskart</a></li>
				<li><a href="risikoplan.html">Risikoplan</a></li>
				<li><a href="milepael.html">Milepælsplan</a></li>
				<li><a href="aktivitet.html">Aktivitetsplan</a></li>
				<li><a href="dagbok.html">Prosjektdagbok</a></li>
				
			</ul>
			
		
			
			<hr>
			
			<p>Midtveisrapport:</p>
			
			<ul>
				<li><a href="krav.html">Kravspesifikasjon</a></li>
				<li><a href="map.html">Site-map</a></li>
				<li><a href="design.html">Begrunnelse for designvalg</a></li>
				<li><a href="evaluering.html">Evaluering</a></li>
				<li><a href="individuell.html">Individuelle rapporter</a></li>
			</ul>
			
			<hr>
			
			<a href="http://validator.w3.org/check?uri=referer"><img
			src="valid-html5.png"
			alt="Valid HTML5"></a>
		
		</div>	
		
		<div id="container3">
	
		<div id="ht">
			
			<h1>Prosjektdagbok:</h1>
			
			<h3>Møtereferat 29.11.2010</h3>
				<p>
					Møte i dag ble kort pågrunn av dårlig oppmøte i gruppen. 
				</p>
				
				<p>Medlemmer tilstede:</p>
					<ul>
						<li><p>Erling Fjelstad</p></li>
						<li><p>Kim Jespersen</p></li>
					</ul>
				<p>	
					1.	Gjennomgikk oppgave/leveranse 3.
				</p>
				<p>
					2.	En kort oppsummering av leveranse 2. Erling og Kim har avlevert oppgavene til Simon, men kan ikke se pr. i dag om de er lagt ut. Dette pågrunn av at vi er litt i tvil om hvilken nettside som er brukt. Vi har begge hatt store problemer med GIT. Erling får for sin del brukt GIT delvis, mens Kim fortsatt ikke her fått GIT til å fungerer selv etter hjelp av IT-vakten.
				</p>
				<p>
					3.	Har ringt Sarai ang portalen, viker ikke som om han er kommet så mye lengre. Lurer derfor på om vi skal droppe portalen totalt og heller konsentrere oss om ferdiggjøringen av websiderne.
				</p>
				<p>
					4.	Gruppeleder tar en prat med Simon og Sarai angående veien videre og samtidlig se på hvilken fremgang som er blitt gjort. Gruppeledere vil se på arbeidsinnsatsen og eventuell se hvem som skulle trenge hjelp. (Avtalen var at man skulle si fra hvis man trengte hjelp) Hvis ingenting er blitt gjort så langt må vi se på hva vi om der ikke finnes en felles interesse for å bli ferdig med prosjektet. 
				</p>
				<p>
					5.	Alle må huske arbeidskontrakten og se på denne mail som en lille reminder
				</p>
				
			<hr>
			
			<h3>Møtereferat 28.10.2010</h3>
				<p>Medlemmer tilstede:</p>
					<ul>
						<li><p>Erling Fjelstad</p></li>
						<li><p>Kim Jespersen</p></li>
						<li><p>Simon Nedremo</p></li>
					</ul>
				
				<p>Vi har oppdatert milepælsplan, aktivitestsplan, ansvarskart og prosjektbeskrivelse og fordelt arbeidsoppgaver frem til neste møte:</p>

					<ul>
						<li><p>Kim: Evaluering, skisse til sluttrapport</p></li>
						<li><p>Erling: Kravspesifikasjon</p></li>
						<li><p>Sarai: Begrunnelse for designvalg, GIT</p></li>
						<li><p>Simon: Nettstedskart, skisse til design</p></li>
					</ul>


			<hr>
			
			<h3>Møtereferat 18.10.2010</h3>
				<p>Medlemmer tilstede:</p>
					<ul>
						<li><p>Erling Fjelstad</p></li>
						<li><p>Baljit Sarai</p></li>
						<li><p>Simon Nedremo</p></li>
					</ul>
				<p>Av forskjellige grunner ble dette også et ganske kort møte, men vi fikk bestemt tema og fullført det viktigste rundt styringsdokumenter.
				</p>
				
			<hr>
						
			<h3>Møtereferat 15.10.2010</h3>
				<p>Medlemmer tilstede:</p>
					<ul>
						<li><p>Erling Fjelstad</p></li>
						<li><p>Simon Nedremo</p></li>
					</ul>
				<p>Jobbet med styringsdokumenter.</p>
						
			<hr>
			
			<h3>Møtereferat 14.10.2010</h3>
				<p>Medlemmer tilstede:</p>
					<ul>
						<li><p>Erling Fjelstad</p></li>
						<li><p>Simon Nedremo</p></li>
					</ul>
				<p>Kort møte. Ettersom ikke alle kunne komme ble det kun jobbet litt med generelle ting rundt styringsdokumentene.
				</p>
			
			<hr>
			
			<h3>Møtereferat 8.10.2010</h3>
				<p>Medlemmer tilstede:</p>
					<ul>
						<li><p>Erling Fjelstad</p></li>
						<li><p>Kim Jespersen</p></li>
						<li><p>Baljit Sarai</p></li>
						<li><p>Simon Nedremo</p></li>
					</ul>
				<p>Hele gruppen ble samlet for første gang. Erling ble valgt som gruppeleder og vi snakket litt som hva vi kunne ha som tema for siden. Før vi dro hjem fikk også fordelt arbeid med styringsdokumenter.
				</p>
				
			
		</div>
		
		<div id="medlemmer">
			<p>Medlemmer</p>	
			<hr>
			
			<p>Erling</p>
			<a href="http://www.stud.hio.no/~s169944/index.html"><img src="medlem.png" alt="Erling" /></a>
			<hr>
			
			<p>Kim</p>
			<a href="http://www.stud.hio.no/~s156157"><img src="medlem.png" alt="Kim" /></a>
			<hr>
			
			<p>Sarai</p>
			<a href="http://www.stud.hio.no/~s169947/index.html"><img src="sarai.jpg" alt="Sarai" /></a>
			<hr>
			
			<p>Simon</p>
			<a href="http://www.stud.hio.no/~s169956"><img src="medlem.png" alt="Simon" /></a>
		</div>	
		
		</div>
		
		</div>
		
		</div>

	
	
	</body>
	
</html>
	